臺灣宜蘭地方法院刑事判決
111年度易字第348號
公  訴  人  臺灣宜蘭地方檢察署檢察官
被      告  張政琪




上列被告因違反毒品危害防制條例案件，經檢察官聲請以簡易判
決處刑（111年度毒偵字第411號），本院受理後（原案號：111
年度簡字第527號），認不得以簡易判決處刑，改依通常程序審
理，判決如下
    主  文
本件免訴。
    理  由
程序部分：按檢察官聲請以簡易判決處刑之案件，經法院認為
  有刑事訴訟法第451 條之1 第4 項但書之情形者，應適用通常
  程序審判之，同法第452 條定有明文。經查，本件被告張政琪
  違反毒品危害防制條例案件，本院於調查後，認有刑事訴訟法
  第451 條之1 第4 項但書之情形，不應以簡易判決處刑，爰依
  上開刑事訴訟法第452 條之規定，改用通常程序審判之，合先
  敘明。
本件聲請簡易判決處刑意旨略以：被告張政琪基於施用第二級
  毒品甲基安非他命之犯意，於民國111年3月17日24時許，在宜
  蘭市黎霧橋下，將甲基安非他命置入玻璃球內，以玻璃球燒烤
  加熱吸食煙霧方式，施用甲基安非他命1次，嗣於同年月18日1
  0時50分許，在宜蘭縣○○市○○路00巷0號3樓，為警搜索查獲，
  並經警採其尿液送驗，結果呈安非他命、甲基安非他命之陽性
  反應，因認被告涉犯毒品危害防制條例第10條第2項之施用第
  二級毒品罪嫌等語。
按案件曾經判決確定者，應諭知免訴之判決，並得不經言詞辯
  論為之，刑事訴訟法第302條第1款、第307條分別定有明文。
訊據被告固坦承有於前揭時、地，施用甲基安非他命1次之犯行
  ，惟辯稱：伊於111年3月18日上午經警採尿後，伊要回花蓮，
  當日晚上遇到警察，警察又把伊帶回去採尿，這二次採尿期間
  伊完全沒有再施用毒品，這二次採尿毒品之陽性反應，為同一
  次施用毒品之結果等語。經查：
㈠被告有於上開時、地施用甲基安非他命之犯行，業據被告於警
  詢、偵查及本院審理時均坦承不諱，而被告於111年3月18日12
  時44分許，經警採集其尿液送驗結果，呈安非他命、甲基安非
  他命之陽性反應，亦有宜蘭縣政府警察局宜蘭分局毒品犯罪嫌
  疑人尿液採驗作業管制紀錄、慈濟大學濫用藥物檢驗中心檢驗
  總表各1件（本案警卷第7、9頁）在卷為憑，是被告有於前開
  時、地施用甲基安非他命之事實，固堪予認定。
㈡然被告於111年3月17日某時許，在宜蘭縣宜蘭市黎霧橋下，以
  將甲基安非他命放置於玻璃球內以火燒再吸食煙霧之方式，施
  用第二級毒品甲基安非他命1次之犯罪事實，前經臺灣宜蘭地
  方檢察署檢察官以111年度毒偵字第329號偵查終結聲請簡易判
  決處刑，嗣經本院於111年6月30日以111年度簡字第451號判處
  有期徒刑2月，該判決並於111年8月17日確定（下稱前案），
  此有前案判決書、臺灣高等法院被告前案紀錄表在卷可稽，並
  經本院依職權調取前案卷宗核閱無訛。
㈢而本案被告採尿之時間雖與前案不同（本案被告係經警於111年
  3月18日12時44分許採尿，前案被告則係於111年3月19日0時2
  分許採尿），然被告於前案警詢時供稱：其採尿前最後一次施
  用甲基非他命係於111年3月17日，在宜蘭縣宜蘭市黎霧橋下施
  用等語（見前案警卷第2頁），於本案警詢時亦供稱：最後一
  次施用第二級毒品甲基安非他命，是於111年3月17日晚間12時
  許（即24時許），在宜蘭市黎霧橋下施用等語（見本案警卷第
  3頁）；嗣於本院審理時更明確供稱：此二次採尿結果呈毒品
  之陽性反應，係基於同一次施用毒品之結果等語；而依據2018
  年美國FDA網站公布尿液中於施用甲基安非他命可檢出之時限
  為2-3天，此經衛生福利部食品藥物管理署108年1月31日FDA管
  字第1089000957 號函示明確，乃本院辦理施用毒品案件職務
  上所已知之事實；又「受驗者尿液檢驗結果，因為隨著服用藥
  毒品之劑量、純度、使用頻率、身體狀況、代謝速率、飲水量
  、排泄尿液次數、排尿間隔時間等許多因素皆會有所影響，因
  此無法單純以尿液檢驗之結果加以推算是否為一次或數次施用
  毒品甲基安非他命」，此亦有法務部法醫研究所103年6月26日
  法醫毒字第10300029490號函可憑，是甲基安非他命成分之檢
  出結果既其投與方式、投與量、個人體質、採尿時間與檢測儀
  器之精密度等諸多因素有關，是以尿液中呈安非他命陽性反應
  ，並無法確實推算吸食時間距採集時間之長短，僅得認定於採
  尿前72小時內某時，確有施用甲基安非他命行為1次之事實。
  而本案與前案，被告2次採尿僅間隔約12小時，且距被告供承
  施用甲基安非他命之時間均未逾72小時，即無法排除被告2次
  採尿呈甲基安非他命陽性反應之結果，均係基於同一次（即11
  1年3月17日24時許）施用甲基安非他命之犯行，即應認被告本
  件被訴施用甲基安非他命之犯行，與前案確定判決認定之施用
  甲基安非他命犯行，為相同之犯罪事實，屬同一案件，而被告
  該次施用甲基安非他命之犯行，業經本院以以111年度簡字第4
  51號判處有期徒刑2月確定，已如前述，即屬同一案件曾經判
  決確定，依首揭規定，爰不經言詞辯論，逕為諭知免訴之判決
  。
據上論斷，應依刑事訴訟法第452條、第302條第1款、第307條，
判決如主文。
本案經檢察官劉惟宗聲請以簡易判決處刑，檢察官葉怡材到庭執
行職務。
中　　華　　民　　國　　111 　年　　11　　月　　25　　日
                  刑事第一庭  法  官  陳錦雯
以上正本證明與原本無異。
如不服本判決應於收受送達後二十日內向本院提出上訴書狀，並
應敘述具體理由；其未敘述上訴理由者，應於上訴期間屆滿後二
十日內向本院補提理由書(均須按他造當事人之人數附繕本)「切
勿逕送上級法院」。
                              書記官  吳蔚宸
中　　華　　民　　國　　111 　年　　11　　月　　25　　日